臺灣花蓮地方法院刑事判決　　　　　　　 94年度訴字第380號
公　訴　人　臺灣花蓮地方法院檢察署檢察官
被　　　告　庚○○
　　　　　　　　　　現於台灣花蓮看守所羈押中
上列被告因竊盜等案件，經檢察官提起公訴（94年度偵字第2604
號、第2939號、第3051號、第3425號、第3780號、94年度核退偵
字第270號），經本院合議庭裁定由受命法官獨任進行簡式審判
程序，並判決如下：
    主  文
庚○○以竊盜罪為常業，處有期徒刑壹年肆月。未扣案附表所示
之簽帳單第一聯（即持卡人存根聯）共玖張、第二聯上偽造之「
戊○○」署押共玖枚及扣案鑰匙貳支，均沒收。
    事  實
一、庚○○意圖為自己不法所有，並基於以竊盜為常業之犯意，
    於下列時間、地點，連續竊取下列之財物，並恃以為生，以
    之為常業，將所竊得之財物變賣，所得款項花用殆盡：
（一）於民國94年7月3日，在花蓮縣吉安鄉勝安村勝安宮內，徒
      手竊取戊○○所有之皮包1個（內含現金新台幣（下同）
      13000元、身分證、駕駛執照、支票各1張、信用卡3張、
      提款卡1張、現金卡1張等物），得手後，意圖為自己不法
      之所有，而基於行使偽造私文書及詐欺取財之犯意，持前
      開竊得之戊○○所有渣打銀行之0000000000000000號信用
      卡1張，於附表所示時間、地點刷卡消費，並且在各商店
      所交付之一式二聯簽帳單客戶存查聯上偽簽「戊○○」之
      署押各1枚，共計9枚，因各簽帳第二聯為複寫紙而同時在
      各簽帳單第二聯上複寫上「戊○○」之署押9枚後，並將
      偽造完成的簽帳單交付於各商店人員，以供核對而行使之
      ，足以生損害於戊○○、附表所示商店、聯合信用卡處理
      中心及渣打銀行確認持卡人身分之正確性，致使各商店人
      員誤認係戊○○本人之消費而陷於錯誤，交付所購買之財
      物。
（二）於94年7月17日上午零時許，在上址勝安宮內，徒手竊取
      丙○○所有之行動電話1支。
（三）於同年月17日下午3時許，在花蓮市○○路財團法人佛教
      慈濟綜合醫院7樓23室病房第3床，趁甲○○午睡之際，徒
      手竊取其放置於床頭之行動電話1支。
（四）於同年月17日下午4時許，在上址8樓3808-1病房內，徒手
      竊取丁○○所有放置於床頭之黑色背包1個（內含現金
      14500元、身分證、駕駛執照各1張、殘障手冊乙紙、印章
      3枚、行動電話1支）。
（五）於同年月17日下午4時許，在上址6樓3608-1號病房內，徒
      手竊取葉秀珊所有之行動電話1支。於離去時，為葉秀珊
      發覺後，遭慈濟醫院警衛逮捕並報警處理，在庚○○身上
      扣得其於前開事實（二）至（五）所竊得之物品，及事實
      （一）戊○○所有之支票1張，始查悉上情。
（六）於94年9月12日下午4時許，在花蓮市花蓮女中後方河堤旁
      ，以自備鑰匙1支，竊取辛○○所有遭人竊取（於94年9月
      8日晚間8時許，在花蓮縣新城鄉○○街23號前失竊）而放
      置於前址之車牌號碼ＰＱＦ—303號機車1輛。
（七）於同年月18日晚間8時許，庚○○騎乘前開竊得之機車前
      往花蓮市○○路591號花蓮縣縣長候選人柯賜海服務處，
      徒手竊取乙○○所有放置於短褲內之現金5700元，嗣為乙○○返回時發覺並報警，當場查獲前開現金及事實（六）
      竊得之機車1輛，並扣得庚○○所有供其竊取前開機車之
      鑰匙1支。
（八）於同年9月底某日，在花蓮市○○路運動場涼亭旁，庚○○以自備鑰匙1支，竊取葉芳貴所有車牌號碼ＨＣＬ—638
      號機車1輛，嗣於94年10月30日凌晨2時30分許，庚○○騎
      乘前開機車行經前揭勝安宮前，為警當場查獲並扣得前開
      鑰匙1支。
二、案經被害人戊○○、丙○○、丁○○訴由花蓮縣警察局吉安
    分局報告台灣花蓮地方法院檢察署檢察官偵查起訴。
    理  由
一、上揭事實，業據被告庚○○於警詢、偵查中及本院審理中坦
    承不諱，經核與告訴人戊○○、丙○○、丁○○、被害人甲○○、葉秀珊、辛○○、乙○○、己○○證述之被害情節相
    符，並有贓物認領保管單8紙、簽帳單影本9紙、信用卡消費
    明細表1份、車輛竊盜、車牌失竊資料個別查詢報表—查詢
    車牌認可資料2份、照片30幀在卷可查，且有被告所有供其
    竊取機車之鑰匙2支扣案可稽，被告前開自白與事實相符，
    堪信為真實。本案事證明確，被告犯行洵堪認定，應予依法
    論科。
二、按所謂以竊盜為常業，係指恃竊盜為生者而言，最高法院19
    年上字第1474號判例可資參照。經查，被告庚○○於本案犯
    罪期間並無工作，所竊取物品係為將之變賣而供其生活費用
    一情，業據被告於本院審理中供陳在卷（本院卷第33頁），
    徵之被告於數月內即犯下多起竊盜案件，其恃竊盜維生堪予
    認定。故核被告所為，係犯刑法第322條之常業竊盜罪、同
    法第339條第1項之詐欺取財罪、第216條、第210條之行使偽
    造私文書罪。其偽造署押為偽造私文書之階段行為，又偽造
    私文書之低度行為應為行使偽造私文書之高度行為吸收，均
    不另論罪。被告所犯上開三罪間，有方法目的之牽連關係，
    為牽連犯，應從一重之常業竊盜罪處斷。爰審酌被告並無前
    科，有台灣高等法院被告前案紀錄表1份在卷可稽，其年輕
    力壯，不思循正當合法途徑賺取財富，竟冀圖不勞而獲，侵
    害人民財產權益，並審酌其犯罪手段、竊取及盜刷之財物價
    值多寡，及其犯罪後坦承犯行，尚知錯誤等一切情狀，量處
    如主文所示之刑。又被告雖以犯竊盜罪為常業，但本院審酌
    被告係高職畢業，且前曾任職菸酒公司業務員一情，業據被
    告供陳在卷，其雖因一時偏差致犯本件竊盜犯行，然其犯罪
    後自白所有竊盜犯行，顯見其確有悔意，認無宣告強制工作
    之必要，附此敘明。
三、未扣案之附表簽帳單第一聯（即持卡人存根聯）共9張，係
    被告所有且供其行使偽造私文書所用，均應依刑法第38條第
    1 項第2款之規定併予宣告沒收；至簽帳單第一聯上所偽造
    之「戊○○」署押共9枚，已因沒收該簽帳單而包含在內，
    爰不另為沒收之諭知，至簽帳單第二聯（即商店存根聯）共
    計9張，業經被告提出於特約商店以交發卡銀行請款，並非
    被告所有，爰予不宣告沒收，惟該簽帳單第二聯上所偽造之
    「戊○○」署押各1枚，共計9枚，係被告所偽造，不問屬於
    犯人與否，均應依刑法第219條之規定諭知沒收。另扣案鑰
    匙2支，為被告所有，且係供其竊盜所用之物一情，業據被
    告陳明在卷，應依刑法第38條第1項第2款之規定宣告沒收。
據上論斷，依刑事訴訟法第299條第1項前段、第273條之1第1項
，刑法第322條、第339條第1項、第216條、第210條、第219 條
、第55條、第38條第1項第2款，罰金罰鍰提高標準條例第1條前
段，判決如主文。
本案經檢察官許景森到庭執行職務。
中  　華  　民  　國    　94　　年　　12　　月    7    日
                      臺灣花蓮地方法院刑事第二庭
                          法　官      俞  秀  美
上列正本證明與原本無異。
如對本判決不服，應於送達後10日內，向本院提出上訴狀（應抄
附繕本）告訴人或被害人如對於本判決不服者，應具備理由請求
檢察官上訴，其上訴期間之計算係以檢察官收受判決正本之日期
為準。
                          書記官
中  　華  　民  　國    　94　　年　　12　　月    7    日
附表（簽帳單）
┌──┬────┬────────────┬──────┐
│編號│時間    │商店（地址）            │金額（元）  │
├──┼────┼────────────┼──────┤
│一  │94.07.03│遠傳電信                │ 900        │
│    │12：30  │花蓮市○○路422號       │            │
├──┼────┼────────────┼──────┤
│二  │94.07.03│遠傳電信                │1500        │
│    │14：14  │花蓮市○○路599號       │            │
├──┼────┼────────────┼──────┤
│三  │94.07.03│世界城男女美容護膚      │2000        │
│    │16：21  │花蓮市○○○路85號      │            │
├──┼────┼────────────┼──────┤
│四  │94.07.04│如意佳人男女美容護膚    │2100        │
│    │2：58   │花蓮市○○○路70號      │            │
├──┼────┼────────────┼──────┤
│五  │94.07.04│小馬小客車              │5400        │
│    │7：22   │花蓮市○○○路81號      │            │
├──┼────┼────────────┼──────┤
│六  │94.07.04│北基加油站              │730         │
│    │9：53   │花蓮縣吉安鄉○○路○段  │            │
│    │        │248號                   │            │
├──┼────┼────────────┼──────┤
│七  │94.07.04│萬年加油站              │700         │
│    │13：02  │台東縣卑南鄉○○路321號 │            │
├──┼────┼────────────┼──────┤
│八  │94.07.04│裕詳企業                │770         │
│    │16：30  │台南縣新社鄉○○路320號 │            │
├──┼────┼────────────┼──────┤
│九  │94.07.04│皇家汽車旅館            │3040        │
│    │17：30  │台南縣永康是埔園街156號 │            │
└──┴────┴────────────┴──────┘
附錄本案論罪科刑之法條：
中華民國刑法第322條：
以犯竊盜罪為常業者，處1年以上7年以下有期徒刑。
中華民國刑法第339條第1項：
意圖為自己或第三人不法之所有，以詐術使人將本人或第三人之
物交付者，處5年以下有期徒刑、拘役或科或併科1000元以下罰
金。
中華民國刑法第216條：
行使第210條至第215條之文書者，依偽造、變造文書或登載不實
事項或使登載不實事項之規定處斷。
中華民國刑法第210條：
偽造、變造私文書，足以生損害於公眾或他人者，處5年以下有
期徒刑。
